【裁判字號】    94,訴,4110
【裁判日期】    950106
【裁判案由】    常業詐欺
【裁判全文】
臺灣高雄地方法院刑事判決              94年度訴字第4110號
公  訴  人  臺灣高雄地方法院檢察署檢察官
被      告  甲○○
上列被告因常業詐欺案件，經檢察官聲請逕以簡易判決處刑（94
年度偵緝字第1641號），本院認不應以簡易判決處刑，改依通常
程序審理判決如下：
    主  文
甲○○無罪。
    理  由
一、公訴意旨略以：被告甲○○明知將金融帳戶、金融卡賣予他
    人，易成為他人詐欺取財之犯罪工具，竟仍基於幫助常業詐
    欺之犯意，於93年2 月4 日，在台北縣三重市某不詳公園內
    ，與另案鐘福來 (業經臺灣高雄地方法院檢察署以93年度偵
    緝字第590 號提起公訴)， 約定以新台幣（下同）1500之價
    格出售郵局帳戶 (含金融卡）之後，被告甲○○旋前往誠泰
    商業銀行西園分行申設第000000000000號之活期儲蓄存款帳
    戶，取得該帳戶存摺 (含金融提款卡)後 ，即前往上開公園
    內，將之交付鐘福來，鐘福來則再將之交付另案被告陳銘輝
    ，陳銘輝又再交付另案被告何朝明、侯全安詐欺集團 (陳銘
    輝、何朝明、侯全安三人，業經臺灣高雄地方法院檢察署以
    93 年 度偵字第4616、5529、6480、6697、6836號提起公訴
    ，並經本院以93年度訴字第1577號分別判處有期徒刑3 年、
    7 年6 月、5 年，現上訴中)， 供其從事刮刮樂詐財使用。
    嗣何朝明等人於93年2 月26日23時30分許，迄翌日9 時45分
    許，在高雄市○○區○○路134 號等處分別為警查獲，並經
    警清查扣案之存摺帳戶中發現有被告甲○○之上開存摺、金
    融提款卡、印章，始悉上情，因認被告甲○○涉有幫助常業
    詐欺罪云云。
二、按犯罪事實應依證據認定之，無證據不得認定其犯罪事實；
    不能證明被告犯罪者，應諭知無罪之判決，刑事訴訟法第15
    4 條第2 項、第301 條第1 項分別定有明文。又刑事訴訟法
    上所謂認定犯罪事實之證據，係指足以認定被告確有犯罪行
    為之積極證據而言，如未能發現有相當證據或證據不足以證
    明，自不能以推測或擬制之方法以為裁判基礎，又認定不利
    於被告之事實，需依積極證據，苟積極證據不足為不利被告
    之認定時，即應為有利於被告之認定，更不必有何有利之證
    據，最高法院29年上字第3105號、40年台上字第86號及30年
    上字第816 號判例可資參照。被告甲○○經傳未到。惟於偵
    訊中供稱：誠泰商業銀行西園分行申設第000000000000號之
    申請書是我所寫的，我都睡在路邊，存摺不見了，存褶應該
    是賣了幾百元，有人叫我去開戶，對方是誰我不知道等語。
    經查本件警方於93年2 月27日凌晨零時50分許，在另案侯全
    安、何朝明、陳銘輝等人座落在高雄縣鳳山市○○街75號13
    樓之處所搜索過程中，現場雖扣有被告甲○○曾在誠泰商業
    銀行西園分行申設第000000000000號之活期儲蓄帳戶之存摺
    、金融卡及印章，惟案發現場則另扣有蘇文祥等人之16本金
    融存摺、印章，此參本院93年訴字第1577號判決書附表四編
    號16自明。又另案被告鐘福來供稱：陳銘輝是朋友介紹認識
    剛開始我們常在泡茶聊天，在93年1 月間他說他在放鴿子要
    我幫他收集存摺方便轉帳，銀行1 本收6000元，郵局1 本收
    9000元，我總共幫他收20本，我1 本賺1000元等語（參臺灣
    高雄地方法院檢察署93年偵緝25290 號94年1 月27日偵訊筆
    錄）。而另案被告陳銘輝則供稱：是何朝明農曆年（93年）
    ，他叫我向別人買帳戶，他說要票貼用，他說郵局10000 元
    ，銀行5000元，我再向鐘仔（鐘福來）買，我買郵局1 本
    10000 元，銀行1 本5000元，我總共跟他（鐘福來）郵局9
    本、銀行11本等語（參93年偵字第18540 號93年4 月27日偵
    訊筆錄），是扣案被告之誠泰商業銀行西園分行申設第0000
    00000000號帳戶、存摺及金融提款卡，究係由何人向被告甲
    ○○購買則已非無疑問。況遍查全卷並未有何被告甲○○販
    賣其上開存摺予鐘福來之資料或警、偵訊筆錄可供調查，且
    卷內雖有鐘福來之起訴書（臺灣高雄地方法院檢察署以93年
    度偵緝字第590 號)， 惟起訴書亦未載明鐘福來與被告甲○
    ○所涉之販賣上開存摺，兩者間有何關聯。又何朝明等人因
    涉洗錢防制法等案件，雖經本院以93年度訴字第1577號分別
    判處有期徒刑在案，然觀諸公訴人所提供之附卷之本院上開
    判決書中，僅在該判決書附表四編號16之扣押物品中，扣有
    被告甲○○誠泰銀行西園分行第000000000000號帳戶之存摺
    及印章，並無其他證據足證被告所申請之上開存摺、金融提
    款卡曾遭侯全安、何朝明、陳銘輝等人利用作為詐騙他人之
    犯罪帳戶，是被告甲○○所販賣之上開金融帳戶存摺及金融
    提款卡既無法證明業經侯全安、何朝明、陳銘輝等人已充作
    供詐騙被害人之用，故自難僅憑警方於93年2 月27日凌晨零
    時50分許，在被告侯全安、何朝明、陳銘輝等人座落在高雄
    縣鳳山市○○街75號13樓之處所搜索扣得被告甲○○之誠泰
    商業銀行西園分行申設第000000000000號之活期儲蓄帳戶之
    存摺、金融卡及印章，既推認被告甲○○已涉有幫助常業詐
    欺罪責。此外，復查無何其他積極證據足證被告甲○○有何
    其他幫助侯全安、何朝明、陳銘輝等人常業詐犯行，即未能
    證明被告幫助犯罪，自應對其為無罪諭知。
三、法院認為應科拘役、罰金或應諭知免刑或無罪之案件，被告
    經合法傳喚無正當理由不到庭者，得不待其陳述逕行判決。
    刑事訴訟法第306 條定有明文。本件被告甲○○既無法證明
    犯罪，並經合法傳喚未到，爰不待其到庭陳述，逕為無罪判
    決。
據上論斷，應依刑事訴訟法第452 條、第306 條、第301 條第1
項，判決如主文。
本案經檢察官靳隆坤到庭執行職務。
中    華    民    國    95    年    1   月    6      日
                  刑事第八庭  審判長 法  官  李政庭
                                     法  官  黃宣撫
                                     法  官  李育信
以上正本證明與原本無異。
如不服本判決，應於判決送達後10日內，向本院提出上訴狀。
中    華    民    國    95    年    1   月    6      日
                                     書記官  趙美玲


司法院資訊處製作；財團法人民間司法改革基金會備份。
